【裁判字號】    96,矚重訴,2
【裁判日期】    970429
【裁判案由】    證券交易法等
【裁判全文】
臺灣臺北地方法院刑事裁定             96年度矚重訴字第2號
公  訴  人  臺灣臺北地方法院檢察署檢察官
聲  請  人
即  被  告  丙○○
選任辯護人  酉○○律師
            洪堯欽律師
聲  請  人
即  被  告  乙○○
選任辯護人  葉大慧律師
聲  請  人
即  被  告  庚○○
選任辯護人  陳峰富律師
            未○○律師
            陳舜銘律師
聲  請  人
即  被  告  戊○○
選任辯護人  曾毖嘉律師
            李文中律師
            羅啟恆律師
聲  請  人
即  被  告  壬○○
選任辯護人  葉繼學律師
            王世平律師
            曾大中律師
聲  請  人
即  被  告  丑○○
選任辯護人  林正杰律師
            許獻進律師
聲  請  人
即  被  告  子○○
選任辯護人  陸正義律師
            梁淑華律師
            未○○律師
聲  請  人
即  被  告  午○○
選任辯護人  吳偉豪律師
            鍾永盛律師
            莫詒文律師
聲  請  人
即  被  告  辰○○
選任辯護人  鄭世脩律師
            張秀夏律師
            李宜光律師
聲  請  人
即  被  告  巳○○
選任辯護人  周仕傑律師
            高奕驤律師
            林小燕律師
上列聲請人即被告等因違反證券交易法等案件，經檢察官提起公
訴，被告聲請具保停止羈押及降低保證金額，本院於民國97 年2
月4日、同年2月15日、同年3月14日及同年4月3日先後裁定均准
予具保後停止羈押，經公訴人四次提起抗告後，由臺灣高等法院
於97年4月11日以97年度抗字第357號裁定將原裁定撤銷第四次撤
銷發回本院，本院更為裁定如下：
    主  文
丙○○准以新臺幣伍仟萬元具保後停止羈押，並限制出境、出海
及限制住居在臺北市大安區○○○路○段三六之一號二○樓之二
，於停止羈押期間應遵守下列事項：一、應於每週三上午九時二
十分至本院第七法庭報到。二、不得對本案證人或其配偶、直系
血親、三親等內之旁系血親、二親等內之姻親、家長、家屬之身
體或財產實施危害或恐嚇之行為。三、應於每日晚間七時至九時
之間，至臺北市政府警察局大安分局羅斯福路派出所（臺北市大
安區○○○路○段一一三巷十三號）報到。
乙○○准以新臺幣伍仟萬元具保後停止羈押，並限制出境、出海
及限制住居在臺北市○○區○○路六○號十五樓，於停止羈押期
間應遵守下列事項：一、應於每週三上午九時二十分至本院第七
法庭報到。二、不得對本案證人或其配偶、直系血親、三親等內
之旁系血親、二親等內之姻親、家長、家屬之身體或財產實施危
害或恐嚇之行為。三、應於每日晚間七時至九時之間，至臺北市
政府警察局北投分局關渡派出所（臺北市○○區○○路三段三○
五號）報到。
庚○○准以新臺幣伍仟萬元具保後停止羈押，並限制出境、出海
及限制住居在臺北市○○區○○路一三三號十三樓之三，於停止
羈押期間應遵守下列事項：一、應於每週三上午九時二十分至本
院第七法庭報到。二、不得對本案證人或其配偶、直系血親、三
親等內之旁系血親、二親等內之姻親、家長、家屬之身體或財產
實施危害或恐嚇之行為。三、應於每日晚間七時至九時之間，至
臺北市政府警察局信義分局吳興街派出所（臺北市○○區○○街
262號）報到。
戊○○准以新臺幣仟萬元具保後停止羈押，並限制出境、出海
及限制住居在臺北市○○區○○路一段一一六巷十號二樓，於停
止羈押期間應遵守下列事項：一、應於每週三上午九時二十分至
本院第七法庭報到。二、不得對本案證人或其配偶、直系血親、
三親等內之旁系血親、二親等內之姻親、家長、家屬之身體或財
產實施危害或恐嚇之行為。三、應於每日晚間七時至九時之間，
至臺北市政府警察局大安分局敦化南路派出所（臺北市大安區○○○路○段二三六巷二六號）報到。
壬○○准以新臺幣陸佰萬元具保後停止羈押，並限制出境、出海
及限制住居在臺北縣永和市○○街四五巷八號九樓之五，於停止
羈押期間應遵守下列事項：一、應於每週三上午九時二十分至本
院第七法庭報到。二、不得對本案證人或其配偶、直系血親、三
親等內之旁系血親、二親等內之姻親、家長、家屬之身體或財產
實施危害或恐嚇之行為。三、應於每日晚間七時至九時之間，至
臺北縣政府警察局永和分局中正橋派出所（臺北縣永和市○○路
○段三○三號）報到。
丑○○准以新臺幣陸佰萬元具保後停止羈押，並限制出境、出海
及限制住居在臺北市大安區○○○路○段二二三巷五六號六樓，
於停止羈押期間應遵守下列事項：一、應於每週三上午九時二十
分至本院第七法庭報到。二、不得對本案證人或其配偶、直系血
、三親等內之旁系血親、二親等內之姻親、家長、家屬之身體或
財產實施危害或恐嚇之行為。三、應於每日晚間七時至九時之間
，至臺北市政府警察局大安分局敦化南路派出所（臺北市大安區
○○○路○段二三六巷二六號）報到。
子○○准以新臺幣佰萬元具保後停止羈押，並限制出境、出海
及限制住居在臺北縣中和市○○路二七之三號三樓，於停止羈押
期間應遵守下列事項：一、應於每週三上午九時二十分至本院第
七法庭報到。二、不得對本案證人或其配偶、直系血親、三親等
內之旁系血親、二親等內之姻親、家長、家屬之身體或財產實施
危害或恐嚇之行為。三、應於每日晚間七時至九時之間，至臺北
縣政府警察局中和分局安平派出所（臺北縣中和市○○街一七五
號）報到。
午○○准以新臺幣伍佰萬元具保後停止羈押，並限制出境、出海
及限制住居在臺北市士林區○○○路○段一一四巷四一弄十九之
二號一樓，於停止羈押期間應遵守下列事項：一、應於每週三上
午九時二十分至本院第七法庭報到。二、不得對本案證人或其配
偶、直系血親、三親等內之旁系血親、二親等內之姻親、家長、
家屬之身體或財產實施危害或恐嚇之行為。三、應於每日晚間七
時至九時之間，至臺北市政府警察局士林分局天母派出所（臺北
市士林區○○○路○段一九二號）報到。
辰○○准以新臺幣伍佰萬元具保後停止羈押，並限制出境、出海
及限制住居在臺北市大安區○○○路○段一八五巷十七號，於停
止羈押期間應遵守下列事項：一、應於每週三上午九時二十分至
本院第七法庭報到。二、不得對本案證人或其配偶、直系血親、
三親等內之旁系血親、二親等內之姻親、家長、家屬之身體或財
產實施危害或恐嚇之行為。三、應於每日晚間七時至九時之間，
至臺北市政府警察局大安分局和平東路派出所（臺北市大安區○○○路○段一四三號）報到。
巳○○准以新臺幣佰伍拾萬元具保後停止羈押，並限制出境、
出海及限制住居在臺北縣中和市○○街五二八號十一樓，於停止
羈押期間應遵守下列事項：一、應於每週三上午九時二十分至本
院第七法庭報到。二、不得對本案證人或其配偶、直系血親、三
親等內之旁系血親、二親等內之姻親、家長、家屬之身體或財產
實施危害或恐嚇之行為。三、應於每日晚間七時至九時之間，至
臺北縣政府警察局中和分局南勢派出所（臺北縣中和市○○路三
二二號）報到。
    理  由
一、本件聲請意旨詳如附件一至十一所示及本院民國97年1月25
    日、同年2月15日、同年3月14日、同年4月3日及同年4月29
    日訊問筆錄被告丙○○、乙○○、戊○○、庚○○、壬○○
    、丑○○、子○○、午○○、辰○○、巳○○及其等辯護人
    之陳述。
二、本件被告丙○○、乙○○、戊○○、壬○○、丑○○、子○○、午○○、庚○○、辰○○、巳○○因涉嫌違反證券交易
    法等案件，經檢察官向本院提起公訴，於96年3月9日繫屬本
    院，經本院於同日訊問上開被告後，認為被告丙○○涉犯修
    正前證券交易法第171條第2款，證券交易法第171條第2項、
    第1項第1款、第3款，修正前銀行法第125條之2第1項，商業
    會計法第71條第1款，刑法第342條第1項等罪嫌；被告乙○○涉犯民國89年7月19日修正前證券交易法第174條第1項第4
    款，證券交易法第171條第2項、第1項第1款、第3款、第174
    條第1項第4款，修正前商業會計法第71條第1款，商業會計
    法第71條第1款，刑法第216條、第210條、第215條、第342
    條第1項等罪嫌；被告戊○○涉犯證券交易法第171條第2項
    、第1項第2款、第3款、第174條第1項第4款，銀行法第125
    條之2第2項、第1項後段，刑法第216條、第210條、第342條
    等罪嫌；被告壬○○涉犯89年7月19日修正前證券交易法第
    174條第1項第4款，證券交易法第171條第2項、第1項第2款
    、第3款、第174條第1項第4款，修正前商業會計法第71條第
    1款，商業會計法第71條第1款，刑法第215條、第342條第1
    項等罪嫌；被告丑○○涉犯89年7月19日修正前證券交易法
    第174條第1項第4款，證券交易法第171條第2項、第1項第3
    款、第174條第1項第4款，銀行法第125條之2第2項、第1項
    後段、第127條之1（違反銀行法第33條、第33條之4規定）
    ，修正前商業會計法第71條第1款，商業會計法第71條第1款
    ，刑法第215條、第342條等罪嫌；被告吳國禎涉犯證券交易
    法第171條第1項第3款，銀行法第125條之2第2項、第1項後
    段，票券金融管理法第58條第1項後段、刑法第216條、第
    215條等罪嫌；被告午○○涉犯證券交易法第171條第2項、
    第1項第3款，銀行法第125條之2第2項、第1項後段，修正前
    銀行法第125之2第1項（檢察官移送併辦中華商銀違法放貸
    台力公司部分），票券金融管理法第58條第1項等罪嫌；被
    告庚○○涉犯證券交易法第171條第1項第2款、第3款，刑法
    第216條、第210條、第342條第1項等罪嫌；被告辰○○涉犯
    證券交易法第171條第2項、第1項第3款，銀行法第125條之2
    第2項、第1項後段、第127條之1（違反銀行法第33條、第33
    條之4），刑法第342條等罪嫌；被告巳○○涉犯刑法第342
    條第1項之背信罪嫌。上開被告10人之犯罪嫌疑均屬重大，
    且被告丙○○、戊○○、壬○○、丑○○、子○○、午○○
    、庚○○、辰○○、巳○○均尚有勾串共同正犯或證人之虞
    ，又被告丙○○、乙○○、戊○○、壬○○、丑○○、午○○所犯證券交易法第171條第2項，被告午○○、子○○所犯
    銀行法第125條之1第1項後段、票券金融管理法第58條第1項
    後段，被告丑○○、辰○○所犯銀行法第125條之2第1項後
    段等罪嫌，均係最輕本刑為7年以上有期徒刑之刑之罪名，
    是被告乙○○有刑事訴訟法第101條第1項第3款之情形，被
    告庚○○、巳○○均有刑事訴訟法第101條第1項第2款之情
    形，被告丙○○、戊○○、壬○○、丑○○、子○○、午○○、辰○○則均有刑事訴訟法第101條第1項第2款、第3款之
    情形，且非將被告等羈押顯難進行審判，乃於同日對上開被
    告執行羈押，並諭知被告丙○○、戊○○、壬○○、丑○○
    、子○○、午○○、庚○○、辰○○、巳○○均禁止接見通
    信；於96年6月5日裁定上開被告均自96年6月9日起延長羈押
    2 月，惟均自96年6月5日起解除禁止接見通信之限制；於96
    年8月7日裁定上開被告均自96年8月9日起延長羈押2月；於
    96年10月3日裁定上開被告均自96年10月9日起延長羈押2月
    ；於96年12月4日裁定上開被告均自96年12月9日起延長羈押
    2月；於97年2月4日裁定准予被告丙○○、乙○○、戊○○
    、壬○○、丑○○、子○○、午○○、庚○○、辰○○、巳
    ○○均得具保停止羈押，即除丙○○、乙○○、戊○○、庚○○各以新臺幣（下同）1億5,000萬元，與其餘6位被告各
    以如主文第5項至第10項所示金額具保後停止羈押並限制住
    居、出境、出海及命遵守一定事項，惟被告丙○○、乙○○
    、戊○○、庚○○覓保無著，故於同日並裁定被告丙○○、
    乙○○、戊○○、庚○○均自97年2月9日起延長羈押2月。
    而本院所為上開准予具保停止羈押裁定，經公訴人提起抗告
    ，由臺灣高等法院於97年2月5日以97年度抗字第136號裁定
    將原裁定撤銷發回本院，本院於97年2月15日更為裁定准予
    具保後停止羈押，經公訴人提起抗告，由臺灣高等法院於97
    年3月5日以97年度抗字第233號裁定將原裁定撤銷發回本院
    ，經公訴人提起抗告，由臺灣高等法院於97年3月21日以97
    年度抗字第287號裁定將原裁定撤銷發回本院，本院於97年4
    月3日裁定准予被告丙○○、乙○○、戊○○、壬○○、丑
    ○○、子○○、午○○、庚○○、辰○○、巳○○均得具保
    停止羈押，即除丙○○、乙○○、庚○○各以5,000萬元，
    戊○○以3,000萬元，與其餘6位被告各以如主文第5項至第
    10項所示金額具保後停止羈押並限制住居、出境、出海及命
    遵守一定事項，經公訴人提起抗告，由臺灣高等法院於97年
    4月11日裁定將原裁定撤銷發回本院。
三、按停止羈押與撤銷羈押有別。停止羈押，係指維持羈押處分
    效力，僅以具保、責付或限制住居之處分方法，代替羈押處
    分而停止羈押之執行。因其效力仍然存續，僅係無繼續執行
    羈押之必要而暫時停止執行。故如具有法定原因發生時，仍
    得再執行羈押。而撤銷羈押，係指羈押中之被告，因具有法
    定之原因，而發生其羈押裁定及效力向將來失效之效果，使
    被告回復自由之方法。質言之，停止羈押，其羈押之「原因
    」仍然存在，只是並無繼續執行羈押之「必要」而暫時停止
    執行而已。撤銷羈押，則因羈押「原因消滅」而撤銷，或因
    法定原因而視為撤銷。兩者釐然有別，不可不辨。而聲請停
    止羈押，除有同法第114條各款所列情形之一不得駁回者外
    ，其准許與否，該管法院有自由裁量之權。是該管法院如認
    為被告無繼續羈押之必要者，准予具保停止羈押，即無不當
    。至於被告有無被判重刑，尚非法律上得繼續執行羈押之原
    因（此有最高法院91年度台抗字第456號裁定可資參照）。
    又所謂羈押之必要性，係由法院就具體個案，依職權衡酌是
    否有非予羈押顯難保全證據或難以遂行訴訟程序者為準據。
    換言之，被告縱屬犯罪嫌疑重大，且具有法定羈押原因，若
    依比例原則判斷並無羈押之必要者，自得為停止羈押之裁定
    ，或改以其他干預被告權利較為輕微之強制處分，刑事訴訟
    法第101條之2具保、責付，第111條第5項限制住居等規定，
    即本此意旨而設。有無羈押之必要性，得否具保、責付、限
    制住居而停止羈押，均屬事實審法院得自由裁量、判斷之職
    權，此有臺灣高等法院94年度抗告字第410號裁定可資參照
    。本案被告丙○○、乙○○、戊○○、壬○○、丑○○、子
    ○○、午○○、庚○○、辰○○、巳○○於97年2月8日第4
    次延長羈押期限屆滿前均聲請具保停止羈押，茲就(一)本院當
    初對被告執行羈押之原因有無繼續存在及(二)有無繼續羈押被
    告之必要等要件，逐一檢視如后：
  (一)本院當初對被告執行羈押之原因有無繼續存在：
    1.本件檢察官所起訴被告所犯之罪名，經本院就起訴及移送
      併辦之各項犯罪事實陸續進行審理程序後，認：被告丙○○涉犯修正前商業會計法第71條第1款，刑法第216條、
      第215條、第339條第1項、第2項、第342條第1項，93年4
      月28日修正前即89年7月19日修正公布之證券交易法（下
      稱修正前證券交易法）第171條第1項第2款，證券交易法
      第171條第2項、第1項第1款、第2款、第3款、第179條，
      修正前銀行法第125條之2第1項、第2項、第127條之1等罪
      嫌；被告乙○○涉犯商業會計法第71條第1款，刑法第
      216 條、第215條、第342條第1項，修正前證券交易法第
      171條第1項第2款，證券交易法第171條第2項、第1項第1
      款、第2款、第3款、第179條，保險法第168條之2第1項後
      段、第2項等罪嫌；被告戊○○涉犯刑法第216條、第
      215條、第342條第1項，證券交易法第171條第2項、第1項
      第2款、第3款，銀行法第125條之2第1項後段、第2項，保
      險法第168條之2第1項後段、第2項等罪嫌；被告壬○○
      涉犯商業會計法第71條第1款，刑法第342條第1項，86年6
      月25 日修正施行之公司法第9條第3項，證券交易法第171
      條第2項、第1項第1款、第2款、第3款、第174條第1項第5
      款、第179條等罪嫌；被告丑○○涉犯商業會計法第71
      條第1款、刑法第216 條、第215條、第342條第1項，修正
      前證券交易法第171條第1項第2款，證券交易法第171條第
      2項、第1項第2款、第3款、第174條第1項第5款、第179條
      ，銀行法第125條之2第1項後段、第2項等罪嫌；被告子
      ○○涉犯證券交易法第171條第1項第3款，銀行法第125條
      之2第1項後段、第2項，票券金融管理法第58 條第1項後
      段、第2項，刑法第216條、第215條等罪嫌；被告午○○涉犯證券交易法第171條第2項、第1項第3款，銀行法第
      125條之2第1項後段、第2項，93年2月4日修正前即89年11
      月1日修正之銀行法（下稱修正前銀行法）第125 條之2第
      1項、第2項，票券金融管理法第58條第1項後段、第2項等
      罪嫌；被告庚○○涉犯刑法第216條、第215條、第342
      條第1項，修正前證券交易法第171條第1項第2款，證券交
      易法第171條第2項、第1項第2款、第3款，保險法第168條
      之2第1項後段、第2項；被告辰○○涉犯修正前銀行法
      第125條之2第1項、第2項，銀行法第125條之2第1項後段
      、第2項、第127條之1，證券交易法第171條第2項、第1項
      第2款、第3款等罪嫌；被告巳○○涉犯刑法第216條、
      第215條、第342條第1項，證券交易法第171條第2項、第1
      項第2款、第3款等罪嫌。
    2.按所謂犯罪嫌疑重大，係指其所犯之罪確有重大嫌疑而言
      。而被告是否有重大嫌疑，在決定羈押與否之心證程度，
      僅須公訴人所提證據足使法院相信被告很有可能涉有罪嫌
      即足。經查被告丙○○等10人所涉犯行，依檢察官起訴書
      、補充理由書所載犯罪事實，有證據清單所列證據及卷存
      相關資料可稽，足認被告丙○○等10人犯罪嫌疑均確屬重
      大。
    3.又被告丙○○、乙○○、戊○○、壬○○、丑○○、子○○、午○○、庚○○、辰○○、巳○○所犯證券交易法第
      171條第2項，被告戊○○、子○○、午○○、辰○○所犯
      銀行法第125條之2第1項後段、第2項，及被告乙○○、戊○○、庚○○所犯保險法第168條之2第1項後段、第2項，
      暨被告子○○、午○○所犯票券金融管理法第58條第1項
      後段、第2項，均係法定刑為7年以上有期徒刑之刑之重罪
      ，是本院前依刑事訴訟法第101條第1項第3款規定對被告
      實施羈押及繼續羈押，應認上開羈押原因仍然繼續存在。
  (二)有無繼續羈押被告之必要：
    1.查本院前對被告丙○○等10人於96年12月4日裁定均自96
      年12月9日起繼續延長羈押2月，係因本院已認定被告丙○○等10人涉嫌違反證券交易法等罪之犯罪嫌疑重大，又被
      告均為力霸集團領導階層，分別身為上市公司之董事、監
      察人或經理人，長期參與決策及執行，均未依照法令章程
      執行其等應盡之職責，共同為甲○○作成涉及詐欺、侵占
      、背信等違背職務行為之決策，並由相關經理人執行該等
      損害上市公司利益而圖利甲○○家族之行為，綜觀被告丙○○等10人等所為犯罪行為，對於國家及社會大眾造成之
      損害至深且鉅，嚴重危害企業經營及金融秩序，且被告壬○○（臺灣高雄地方法院檢察署96年度偵字第15953號）
      、乙○○、午○○、庚○○（上列3人均經臺灣臺北地方
      法院檢察署96年度偵字第12832號、16445號移送併辦）、
      丑○○、辰○○、戊○○（上列3人均經臺灣臺北地方法
      院檢察署96年度他字第1948號、3052號移送併辦）復分別
      經臺灣高雄地方法院檢察署、臺灣臺北地方法院檢察署移
      送併辦，該等移送併辦事實與起訴之事實是否為實質上或
      裁判上一罪關係，當時尚待調查釐清。是於本院為第四次
      延長羈押裁定時，就被告丙○○等10人所為關於侵占或掏
      空力霸、嘉食化、中華商銀、亞太固網等犯罪事實之詰問
      證人程序尚在陸續進行中，起訴及併辦事實尚未臻明瞭，
      復有依檢察官、被告聲請及本院依職權傳喚之證人尚待排
      定審判期日進行詰問程序，且因本院所定審理期日為每星
      期一上午或下午、星期二下午、星期三至五為全日，為避
      免被告交保後藉故不到庭，及促使辯護人依照本院所定審
      理期日遵期到庭為被告辯護，尚難僅憑上開被告片面否認
      犯行，即排除被告犯嫌，為保全本案證據之真實性，及訴
      訟程序之順利進行，兼衡被告等所涉上開犯行，非僅嚴重
      影響金融秩序，並侵害廣大投資人權益，且危及國家整體
      經濟發展，為確保審判程序之迅速完成並期發現實體之真
      實，是於本院為第4次延長羈押裁定時，被告丙○○等10
      人之羈押必要性尚無法以具保、責付、限制住居等處分方
      法替代。
    2.惟本院自96年3月9日受理本案及當日訊問在押被告丙○○
      等10人後，為期發見真實，避免串供及確保被告遵時到庭
      接受審判，本院合議庭日以繼夜加速審理，以達速審速結
      之目標，且被告丙○○等10位在押被告及其辯護人亦均因
      被告在押，冀望能早日釐清案情及具保停止羈押，亦均配
      合本院所定期日遵期到庭。茲被告丙○○、乙○○、戊○○、庚○○、壬○○、丑○○、子○○、午○○、辰○○
      、巳○○人所涉本案起訴犯罪事實涉犯最輕本刑為5年以
      上有期徒刑之刑之重罪部分，檢察官聲請傳訊之證人，本
      院已於97年1月10日完成交互詰問程序；被告庚○○移送
      併辦部分，本院亦已依職權傳訊相關證人，此部分於97
      年1月29日亦已告一段落；被告午○○移送併辦中華商銀
      違法放貸台力公司部分，檢察官聲請傳訊之證人亦已於97
      年2月14日完成該部分之交互詰問程序，況該部分行為發
      生於91年間，而銀行法第125條之2第1項後段有關法定刑
      最輕本刑為7年以上有期徒刑之處罰規定，係於93年2月4
      日增訂施行，是該部分並非涉犯最輕本刑為5年以上有期
      徒刑之刑之重罪；被告壬○○移送併辦部分，則係涉犯刑
      法第342條規定（依公訴人97年3月10日之補充理由書 (十
      四)，並非最輕本刑為5年以上有期徒刑之刑之重罪，且被
      告壬○○亦已供承關於此部分事實其悉依照甲○○之指示
      辦理，並已於臺灣高雄地方法院以證人身分具結證述，本
      院已向臺灣高雄地方法院函調上開刑事案卷）；被告丑○○、辰○○、戊○○移送併辦部分，經本院檢閱移送卷宗
      後，目前卷內則僅有刑事告訴狀及告訴人提出之相關書證
      ，徵諸告訴意旨狀僅以「緣共同被告等為中華商業銀行股
      份有限公司擔任重要職責董、監事、經理等職務，均涉背
      信等罪名」等語，並未具體指明被告之何等行為涉嫌犯罪
      ，且迄今未經檢察官提出證據清單列明該等書證與待證事
      實關係，尚難遽認上開被告丑○○、辰○○、戊○○犯罪
      嫌疑重大（上開各情本院於為97年2月4日、同年月15 日
      、同年3月15日及同年4月3日之准予具保後停止羈押裁定
      時均已審酌，並已載明於裁定理由內）。是就被告丙○○
      等10人涉犯最輕本刑為5年以上有期徒刑之刑之重罪部分
      ，本院已進行完相關調查證據程序，就檢察官目前所主張
      之證據，均已調查完畢，僅剩最後審理程序（即提示本院
      調查之證據及辯論程序），目前須俟相牽連案件即96年度
      矚重訴字第3號其他被告關於東森集團涉案部分交互詰問
      證人程序完成（因96年度矚重訴字第3號被告己○○等涉
      犯力霸、嘉食化、力華票券、友聯產險、亞太固網、中華
      商銀及關於東森集團其餘各犯行部分與96年度矚重訴字第
      2號各該部分犯行有實質上或裁判上一罪關係，依排定之
      詰問時間表，此部分於97年4月30日完成交互詰問證人程
      序）後，再一併就96年度矚重訴字第2號、第3號關於力霸
      集團之各項犯罪事實各相關被告合併辯論（目前已定於97
      年5月1日起進行關於力霸集團力華票券違法部分之提示證
      據及辯論程序；友聯產險部分，則定於同年月15日起進行
      最後審理程序；中華商銀部分，業定於同年月22日起及亞
      太固網部分，亦定於同年月29日起進行最後審理程序，其
      餘各部分之最後審理程序，併陸續排定中），而進行最後
      審理程序及定期宣判。換言之，於本院目前尚未進行之交
      互詰問證人程序部分，與被告丙○○等10人犯行無涉。況
      公訴人目前亦未再就被告丙○○等10人涉案部分提出新的
      調查證據方法，顯見公訴人已認卷內現存卷證資料已足證
      明起訴事實，縱被告甲○○、辛○○○迄未到案，亦不足
      以影響本案之認定，自無勾串共犯之虞。況就共犯甲○○
      、辛○○○涉案部分，縱未經甲○○、辛○○○到庭陳述
      ，亦已經共同被告以證人身分具結證述明確，各共同被告
      均證稱係受甲○○等人指示，彼此間已無相互勾串之可能
      或空間，倘被告甲○○、辛○○○日後到案，就上開二人
      涉案部分，被告丙○○等10人將係以證人身分作述，豈有
      因共犯甲○○、辛○○○未到案，而有羈押證人丙○○等
      10 人之理？且目前亦無事實足認甲○○、辛○○○有以
      金錢援助被告丙○○等10人逃亡之情節。而於上開期間內
      ，倘被告丙○○等10人能具保候傳，與本院為期發見真實
      ，避免串供及確保被告到庭接受審判，以達速審速結之目
      標無違，現暫時尚無繼續羈押被告丙○○等10人之必要；
      再被告丙○○等10人所犯本案各罪情，既非暴力型犯罪，
      亦非有重覆再犯之虞，尚非不得以鉅額保證金及以限制出
      境、出海及限制住居並命其遵守一定事項以確保審判之進
      行及日後刑罰之執行等情以觀，堪認本院所為如主文所示
      之裁定分別係本於上揭立法趣旨依據實際情形而為甚明。
    3.公訴人雖認被告丙○○等10人財力雄厚，仍有資金能助其
      等以非法管道潛逃出境，且經交互詰問相關證人及調閱相
      關證物後，犯罪事實愈趨明顯，被告丙○○等10人感受判
      決有罪之可能性愈來愈高，況被告丙○○等10人均經檢察
      官求處重刑，則被告欲躲避刑罰因而逃亡之機率遽增，不
      將被告羈押，顯難進行審判、執行，此羈押必要性非以限
      制出境、限制住居或准予交重保可以替代等語。惟查：
      雖公訴人於起訴時對被告乙○○、丙○○各求處有期徒
        刑28年、對被告壬○○求處有期徒刑25年、對被告戊○○求處有期徒刑16年、對被告庚○○求處有期徒刑15年
        、對被告午○○求處有期徒刑14年、對被告子○○求處
        有期徒刑11年，對被告丑○○、辰○○求處各有期徒刑
        10 年，對被告巳○○則未具體求刑。惟刑法第2條第1
        項規定：「行為後法律有變更者，適用行為時之法律。
        但行為後之法律有利於行為人者，適用最有利於行為人
        之法律」。依刑法第51條定應執行刑時，「裁判確定前
        犯數罪，其中一罪在新法施行前者，亦同（即亦應為新
        舊法比較）。」最高法院95年5月23日第8次刑事庭會議
        決議可資參照。本件係起訴被告丙○○等10人自87年起
        至95年底犯數罪，其中有部分係於95年7月1日之前犯之
        ，部分係於95年7月1日以後犯之，而刑法第51條業於94
        年2月2日修正公布，並於95年7月1日施行，修正前刑法
        第51條第5款規定：「數罪併罰，分別宣告其罪之刑，
        宣告多數有期徒刑者，於各刑中之最長期以上，各刑合
        併之刑期以下，定其刑期。但不得逾20年。」，修正後
        刑法第51條第5款規定：「宣告多數有期徒刑者，於各
        刑中之最長期以上，各刑合併之刑期以下，定其刑期。
        但不得逾30年」，比較結果，修正後刑法並非較有利於
        行為人，依刑法第2條第1項前段之規定，仍應依修正前
        刑法，定其應執行之刑。亦即被告丙○○、乙○○、壬○○部分，倘起訴書所載犯罪事實皆成立犯罪，而經本
        院宣告多數有期徒刑，惟因其等所犯數罪中，有部分係
        於95年7月1日之前犯之，部分係於95年7月1日以後犯之
        ，則本院所定其等應執行之刑，依上開規定，即不得逾
        20年，是公訴人起訴求處有期徒刑逾20年部分，顯於法
        未合。
      又本案被告丙○○等10人於到案前並無逃亡之事實，而
        被告丙○○、乙○○、戊○○、庚○○於甲○○夫婦在
        95 年底逃亡海外後之96年1月初，皆曾身在國外，亦知
        悉本件力霸案即將爆發，其等基於所謂各自家庭均有老
        小及其他原因，如處理善后、面對司法及生活習慣、方
        式並逃亡海外後即難以返國見及老小，及經緝獲後要難
        獲得具保停止羈押之處分等，雖有甲○○可以投靠，甚
        至經甲○○勸留仍不為所動，而返國接受偵、審，皆經
        其等供明在卷，亦有入出境資料附卷可稽，公訴人對此
        事實復無爭執，被告壬○○、丑○○、子○○、午○○
        、辰○○、巳○○則均係受薪階級，有固定住所，與家
        人同住，且本院依卷內現存證據資料，亦無事實足認被
        告丙○○等10人有逃亡之虞，即不符合刑事訴訟法第
        101條第1項第1款法定之羈押事項，自無據此審酌羈押
        必要性之理。況受死刑之諭知者，是否有羈押必要，仍
        應斟酌個案情節決定之，並非一般經諭知死刑即當然應
        執行羈押，此觀刑事訴訟法第469條第1項規定「受死刑
        、徒刑或拘役之諭知，而未經羈押者，檢察官於執行時
        ，應傳喚之；傳喚不到者，應行拘提」，亦可瞭然（參
        照最高法院96年11月1日新聞稿所發布就臺灣高等法院
        檢察署檢察官因被告蘇建和、劉秉郎、莊林勳等強盜殺
        人案件，不服原審駁回其聲請羈押被告等之裁定，提起
        抗告，最高法院將原裁定撤銷，並駁回檢察官之聲請之
        裁定意旨摘要）。依照上開法理，舉重明輕，本案被告
        丙○○等10人雖均涉犯最輕本刑為7年以上有期徒刑之
        刑之罪，惟並非當然即應繼續執行羈押，然為確保被告
        丙○○等10人倘日後遭判處7年以上有期徒刑之重刑仍
        能到庭接受審判及到案執行徒刑，本院乃諭知被告須各
        出具如主文所示金額具保金，及於停止羈押期間應遵守
        如主文所示之一定事項，以確保被告如期到案接受審判
        及執行，及避免被告丙○○等10人欲躲避其應負之民、
        刑事責任而逃亡。而被告丙○○等10人於具保後停止羈
        押期間，均有依照本院所為裁定內容履行，顯見具保金
        額及命遵守一定事項已產生拘束力。
      又被告壬○○、丑○○、子○○、午○○、辰○○、巳
        ○○等6人依本院96年2月4日裁定出具保證金而停止羈
        押後，均住居於其戶籍地。其中被告午○○因原住所地
        所在房地已經債權人聲請強制執行並由第三人拍定，經
        臺灣士林地方法院以97年1月4日士院鎮96執杜字第2343
        0號通知其於收文後15日內將該不動產自行點交予買受
        人管收，其已於97年2月19日向本院陳報，有陳報狀在
        卷可稽。復觀諸被告丙○○等10人於停止羈押期間，均
        有依照本院所為具保停止羈押裁定命遵守一定事項內容
        ，按時向派出所及本院報到（其中壬○○於97年2月27
        日上午因須至臺灣高雄地方法院為96年度金重訴字第2
        號案件作證，而無法至本院報到，亦已提前於97年2月
        20日即檢具臺灣高雄地方法院刑事庭證人傳票為據，向
        本院報告，並經本院查證屬實，且其於97年2月27日上
        午確有至臺灣高雄地方法院出庭作證），並於本院所為
        97年2月4日、同年月15日、同年3月14日、同年4月3日
        准予具保停止羈押裁定經臺灣高等法院撤銷發回後，本
        院所定同年2月15日下午2時、同年3月14日下午、同年4
        月3日下午、同年4月29日下午調查程序期日，均遵時到
        庭應訊。再被告壬○○經本院傳喚其於97年3月14日上
        午9時20分到庭，就臺灣高雄地方法院檢察署移送併辦
        部分進行準備程序，被告壬○○亦遵期到庭應訊（如前
        所述，此部分併辦事實，依公訴人補充理由書所載，係
        涉犯刑法第342條第1項，並非涉犯最輕本刑為5年以上
        有期徒刑之刑之重罪，且被告壬○○亦供承此部分事實
        悉依照甲○○指示辦理）。另被告乙○○因陳報地址有
        誤，亦於交保後翌日即向法院陳報更正其居所地址。是
        被告丙○○等10人於本院裁定停止羈押期間，均未隨意
        違反本院所為限制出境、出海、住居及遵守一定事項之
        處分，顯見上開具保金額及命遵守一定事項已對被告產
        生心理拘束力，自非屬不予羈押，訴訟程序即不得保全
        之情形。況本院自96年3月9日起羈押被告丙○○等10人
        從未以其等有刑事訴訟法第101條第1項第1款情形為羈
        押原因，公訴人亦未曾對此提出抗告，再參諸上述，
        足見公訴人忽以上開條款資為羈押原因及必要性，尚難
        謂洽。
      起訴書雖記載本案犯罪金額高達571億3,824萬7,499元
        （如附表所示），惟其中中國力霸股份有限公司（下稱
        力霸公司）、嘉新食品化纖股份有限公司（下稱嘉食化
        公司）公司以長期投資名義出資設立鳴加、立瑋、連南
        等小公司掏空力霸公司、嘉食化公司各41億9,700萬元
        、39億2,324萬元部分，經查此部分涉案事實公訴人認
        涉案被告尚有違反公司法第9條規定，顯見公訴人係認
        此部分乃力霸公司、嘉食化公司為設立小公司，虛偽繳
        納股款供驗資後即將股款發還予力霸、嘉食化公司，則
        此部分金額是否亦屬掏空侵占，尚有疑義；再附表所列
        力霸、嘉食化公司為小公司背書保證部分，此部分係起
        訴力霸公司、嘉食化公司董事會同意就小公司向金融機
        構貸款部分擔任保證人，小公司因而得向金融機構貸得
        款項，身為力霸公司、嘉食化公司董事之被告丙○○、
        乙○○、戊○○、庚○○、丑○○、巳○○或有違背職
        務而圖利甲○○之背信行為，惟公訴人並未舉證證明小
        公司向金融機構貸得之款項係流向被告丙○○等10人，
        且小公司貸款係自95年底始未按時繳納本息，則身為力
        霸公司、嘉食化公司董事之被告丙○○、乙○○、戊○○、庚○○、丑○○、巳○○是否確有侵占取得如附表
        所示背書保證金額，亦有疑問。又依卷附中央銀行及行
        政院金融監督管理委員會對於力華票券金融股份有限公
        司（下稱力華票券公司）之金融檢查報告亦指明力霸集
        團每年虧損金額20餘億元，則以上述加總似有2、300億
        元（詳細金額尚待依卷證資料精算勾稽）即難認係起訴
        書所載之掏空、侵占入己至明。且附表所載力霸公司及
        嘉食化公司處分小公司股票係為美化帳面而為，大部分
        之金額（約60%）尚未由該二家公司收受取得，而附表
        亞太固網公司案部分所列預付黃豆款980,348,350元中
        之102,000,000元早於94年間沖銷抵帳等情，俱見起訴
        書就所謂之犯罪金額，似與事實不符，且差鉅尚大，公
        訴人屢以起訴事實所載金額資為論據，併有未洽。再被
        告丙○○等10人雖身為力霸集團管理階層，惟本案審理
        至今，公訴人均係主張被告丙○○等10人之犯罪所得即
        主謀甲○○掏空力霸集團後非法洗錢金額，迄未主張及
        提出證據證明被告丙○○等10人各自分別犯罪所得，亦
        未提出任何表面可信之事證足認被告丙○○等10人有將
        犯罪所得藏匿海內、外且有逃亡之事實或有逃亡之虞，
        甚至經本院併行諭知被告丙○○等10人於具保後停止羈
        押期間，應遵守如主文所示之一定事項，且被告不得任
        意違反，倘被告違反應遵守之事項，則本院即得再執行
        羈押，如係因相關機關竟不為陳報及處置，以資證明本
        院所為如主文之裁定窒礙難行，亦不足以使被告產生強
        大之心理拘束力等情，即言有羈押被告丙○○等10人之
        必要，殊嫌乏據而無足採取。反觀被告壬○○、子○○
        、午○○、辰○○、巳○○等6人具保停止羈押已逾2月
        ，被告丙○○、乙○○、庚○○、戊○○於具保停止羈
        押後已近20日，均能遵守本院併行諭知應遵守事項，有
        如上述，益見合議庭綜合整個情形詳細斟酌后之裁定
        ，已然兼顧審判及執行之保全和人權之保障，要無不合
        甚明。況本案被告已起訴者共107人，並有其他共犯尚
        未據起訴，僅以本院在押被告10人具保總金額不及犯罪
        金額之2%，進而推論本院裁定交保金額不足以對被告10
        人產生心理上之壓力，亦屬率斷。蓋據本院1年多來密
        集審理至今，各該被告之犯行皆有其局部性或片面性，
        本非如甲○○夫婦掌控全部犯行之遂行，換言之，所謂
        各該被告之犯罪所得，非僅尚非起訴書所載如附表所示
        金額，且依其各自與甲○○夫婦及其他同案未在押被告
        共同犯罪所得，亦有所分別，斷非如公訴人所謂甲○○
        夫婦犯罪總所得均應由在押被告丙○○等10人全部負其
        責任，尤至明白。故公訴人再三地以此資為羈押被告必
        要之論證，自有未合。再倘公訴人查得或可查得被告丙○○等10人有任一被告之犯罪所得所在，自得循本院96
        年度矚重訴字第3號依其聲請而於96年11月28日所為扣
        押被告己○○犯罪所得之裁定，以資保全，並符刑事訴
        訟所採證據主義規定，是公訴人未此為之，即斷定被告
        會棄保潛逃，尚屬臆測；且被告丙○○等10人所有財產
        ，於案發後即經債權人扣押在案，為其等所供明，亦為
        公訴人所不爭執。
      縱同案被告甲○○於另案在偵查中經檢察官諭命80萬元
        交保，嗣於本案爆發前棄保潛逃海外，並與辛○○○安
        居於美國高級住宅區，且以名貴轎車代步出入餐廳、按
        摩店、夜總會等場所，生活奢靡消遙，或前雖有重大案
        件之被告於具保後於判決確定時棄保逃逸之情事等語，
        但此涉及法院准予具保金額之多寡對於被告之影響，及
        諭知交保時併行裁定防範被告逃亡之相關配套措施，並
        行政院主管之海關及海防查察是否嚴密確實，暨檢警調
        機關之相互配合程度等情，亦即各單位是否各司其職及
        各盡其責以為斷，殊非可以倒果為因方式，資為論定不
        得具保停押之依據，亦非得遽以援引而認為每一涉犯重
        大經濟犯罪之被告具保後均會棄保潛逃，而應分別情形
        個別以觀。蓋事實上並非所有涉犯重大經濟犯罪且經公
        訴人具體求處重刑之被告於具保後均會棄保潛逃，絕大
        部分被告仍遵傳到庭接受審理（例如本案就有被告丁○○、申○○、癸○○、寅○○等），此為不爭之事實。
        而被告甲○○、辛○○○逃匿海外，其中甲○○於該另
        案中之交保金額僅80萬元而已，非本案本院所諭令被告
        等之准予交保金額所可比擬；且甲○○夫婦既係本件犯
        罪之首要被告，當時係因其等未經限制出境、出海及其
        他相關之必要處分，如本院對於本件被告等所為如主文
        諭知應遵守事項，因而得以無預警及無法防範並督促主
        管之海關、海防機關加以注意，而公然攜帶大量行李以
        持用我國護照合法出境，尚難據以推測遽論本案被告丙○○等10人經本院諭知准以鉅額保證金具保停止羈押，
        並經本院限制出境、出海及限制住居及命遵守一定事項
        後，亦會且亦能棄保潛逃出境。再觀諸國內重大經濟犯
        罪之被告，經法院諭知交重保停止羈押並命遵守一定事
        項者，例如太電案之被告胡洪九、博達案之被告葉素菲
        、及中信金案之被告張明田、鄧彥敦、林祥曦等，迄今
        均有遵期到庭接受審判，並未發生棄保潛逃情事，顯見
        命交重保及命被告遵守一定事項確可對被告產生心理上
        之拘束力，應可確保訴訟程序之進行及刑之執行。況被
        告丙○○等10人於具保停止羈押後，經本院諭知每晚均
        須至派出所報到及每週三上午9時20分至本院報到，倘
        被告於停止羈押期間有逾時未報到之情形，即可認其違
        背本院所定被告於停止羈押期間應遵守之事項，或新發
        生有事實足為被告有逃亡之虞者，本院自得命再執行羈
        押。
      至檢察官一再以另案被告王玉雲、蔣國樑等人棄保潛逃
        等情（依檢察官所述，另案被告蔣國樑係於95年7月具
        保，於97年4月疑棄保潛逃，而該案迄未起訴，倘其偵
        查中在押，則偵查期間顯已逾偵查中得羈押期限，該被
        告是否應執行羈押，非本案所得審酌），據為被告等亦
        有可能棄保潛逃之事證之一云云。微論各該另案被告並
        未曾受羈押之裁定及羈押之事實，要難瞭解被羈押時渴
        望自由之望及體會被羈押時冀盼具保停止羈押之心情，
        被告等既經被羈押逾1年以上，具保停止羈押後，衡情
        當無任意違反而再被執行羈押之情，被告丙○○等10
        人此部分經驗為上開被告之所無，且該等另案被告亦無
        如本院對本案被告丙○○等10人所為如主文所示之應遵
        守事項之諭知，檢察官其此之比附援引，尚非的論，所
        不待言。
      綜上，公訴人所謂本件被告丙○○等10人均有羈押之必
        要，且非得以限制出境、限制住居及准予交重保停止羈
        押等語，難謂有理，本院依法自得准予被告丙○○等10
        人具保停止羈押及為其他相關之處置。
四、按法院於許可停止羈押時，所指定之保證金額是否相當，應
    由法院勘酌卷內一切情節，自由衡定，並非以罪名輕重為保
    證金額多寡之標準，最高法院32年度抗字第69號判例可資參
    照。實務上係參酌被告之身分、地位、經濟能力、所造成法
    益侵害之大小、被告之惡性、犯罪後逃亡的可能性、被告犯
    罪所得金額、所造成之損失金額、檢察官求處罰金刑之金額
    等因素決定之，是犯罪情節應係審酌保證金額多寡之因素之
    一，而非唯一因素。本院參酌被告丙○○等10人之身分、地
    位、經濟能力、所造成法益之侵害大小、犯罪後逃亡可能性
    ，被告丙○○、乙○○、戊○○、庚○○為甲○○至親並分
    別為力霸公司、嘉食化公司、中華商業銀行股份有限公司（
    下稱中華商銀）、友聯產物保險股份有限公司（下稱友聯產
    險）等上市公司之副董事長、董事、總經理或副總經理，卻
    共同意圖為甲○○之利益而為違背職務之行為，致生損害於
    該等上市公司，於本案犯罪情節較被告壬○○、丑○○、子
    ○○、午○○、辰○○、巳○○為重；被告壬○○為力霸公
    司會計主管；被告丑○○身兼力霸公司董事及財務部資深副
    總、中華商銀監察人，配合甲○○辦理出售力霸公司、嘉食
    化公司之公司債予中華商銀不符授信條件惟需款孔急之授信
    戶；被告子○○擔任力華票券公司經理、中華商銀松江分行
    經理；被告午○○於91年6月以前擔任中華商銀光復分行經
    理，之後改任力華票券總經理；被告辰○○擔任中華商銀太
    原路分行經理及中華商銀企金北四區經理；被告巳○○擔任
    力華票券監察人、亞太固網公司董事兼財務副總經理；被告
    丙○○等10人分別為力霸公司、力華票券公司、中華商銀、
    亞太固網公司之經理人，負責執行甲○○指示之掏空、背信
    等不法行為，經年累月為甲○○違法聚斂等情，及實務上相
    關經濟犯罪犯罪所予以具保之金額，佐以公訴人起訴時對被
    告求處之罰金刑金額（被告丙○○、乙○○、庚○○、戊○○均各求併科新臺幣5億元罰金，被告壬○○、丑○○、午
    ○○、子○○、巳○○、辰○○未經具體求處罰金刑），暨
    檢察官於偵查中對同案被告諭命之具保金額（就甲○○至親
    ，最高者為被告丁○○，其具保金額為800萬元；就力霸集
    團重要幹部，最高者為被告癸○○，具保金額為300萬元）
    ；並考量被告丙○○、乙○○、戊○○、庚○○於97年2月4
    日、同年月15日、同年3月14日經本院先後裁定各以1億
    5,000萬元具保後停止羈押，迄97年4月3日更為裁定前仍覓
    保無著，且被告丙○○、乙○○、戊○○、庚○○之財產及
    力霸集團資產均已遭扣押或拍賣，是上開具保金額顯非其等
    現在之經濟能力所能負擔，參以被告乙○○之配偶卯○○現
    罹疾病，因宥於經濟能力而無法以自費方式接受積極治療，
    及被告乙○○於臺北看守所之零用金已遭扣押，被告庚○○
    年邁體弱，被告戊○○年紀較輕，人脈、資力不如被告丙○○、乙○○、庚○○，被告壬○○、丑○○、子○○、午○○、辰○○、巳○○之主要收入來源為於力霸集團各該公司
    任職之薪資收入等情事；本院更為裁定被告丙○○、乙○○
    、庚○○各以5,000萬元之金額具保，被告戊○○以3,000萬
    元之金額具保，被告壬○○、丑○○各以600萬元之金額具
    保，被告午○○、辰○○各以500萬元之金額具保，被告巳
    ○○以350萬元之金額具保，被告子○○以300萬元之金額具
    保後，均停止羈押，並均對被告10人予以限制出境、出海及
    限制住居。且因本案審判程序尚未終結，為確保本案判程序
    之進行、將來刑罰之執行及保全證據之真實性，避免被告於
    具保後干擾證人要求證人更異證言或對證人不利，及預防被
    告因可能期待之刑罰制裁較為嚴厲而逃亡，並命被告10人於
    具保後停止羈押期間，應於每週三上午9時20分至本院第7法
    庭向本院報到，且不得對證人或其配偶、直系血親、三親等
    內之旁系血親、二親等內之姻親、家長、家屬之身體或財產
    實施危害或恐嚇之行為。此外，被告丙○○、乙○○、戊○○、庚○○、壬○○、丑○○、子○○、午○○、辰○○、
    巳○○各自應於每天晚上7時至9時之間，至其等所分別限制
    住居之臺北市大安區○○○路○段36之1號20樓之2（丙○○
    ）、臺北市○○區○○路60號15樓（乙○○）、臺北市○○
    區○○路1段116巷10號2樓（戊○○）、臺北市○○區○○
    路133號13樓之3（庚○○）、臺北縣永和市○○街45巷8號9
    樓之5（壬○○）、臺北市大安區○○○路○段223巷56號6樓
    （丑○○）、臺北縣中和市○○路27之3號3樓（子○○）、
    臺北市士林區○○○路○段11巷41弄19之2號1樓（午○○）
    、臺北市大安區○○○路○段185巷17號（辰○○）、臺北縣
    中和市○○街528號11樓（巳○○）之管轄派出所即：被告
    丙○○至臺北市政府警察局大安分局羅斯福路派出所（臺北
    市大安區○○○路○段113巷13號）、被告乙○○至臺北市政
    府警察局北投分局關渡派出所（臺北市○○區○○路3段305
    號）、被告庚○○至臺北市政府警察局信義分局吳興街派出
    所（臺北市○○區○○街262號）、被告戊○○及丑○○均
    至臺北市政府警察局大安分局敦化南路派出所（臺北市大安
    區○○○路○段236巷26號）、被告壬○○至臺北縣政府警察
    局永和分局中正橋派出所（臺北縣永和市○○路○段303號）
    、被告子○○至臺北縣政府警察局中和分局安平派出所（臺
    北縣中和市○○街175號）、被告午○○至臺北市政府警察
    局士林分局天母派出所（臺北市士林區○○○路○段192號）
    、被告辰○○臺北市政府警察局大安分局和平東路派出所（
    臺北市大安區○○○路○段143號）、被告巳○○至臺北縣政
    府警察局中和分局南勢派出所（臺北縣中和市○○路322號
    ）報到，若有違反，尚可依刑事訴訟法第117條第1項第4款
    規定，再執行羈押（如發生刑事訴訟法第117條第1項其他各
    款事由，亦得再執行羈押）。如此多管齊下，對被告丙○○
    等10人心理約束力更為強大，以擔保被告丙○○等10人嗣後
    遵期到庭接受審判及執行，並用以代替其等因所犯係最輕本
    刑為5年以上有期徒刑之刑之重罪而須予羈押之必要性。
中    華    民    國    97    年    4    月    29     日
                 刑事第十二庭  審判長法  官  李英豪
                                     法  官  曾正龍
                                     法  官  陳慧萍
以上正本證明與原本無異。
如不服本裁定，應於送達後5日內，向本院提出抗告狀。
                                     書記官  黃慧怡
中    華    民    國    97    年    4    月    29     日

司法院資訊處製作；財團法人民間司法改革基金會備份。
